【裁判字號】    98,再,10
【裁判日期】    980508
【裁判案由】    綜合所得稅
【裁判全文】
高雄高等行政法院裁定
                                        98年度再字第10號
聲  請  人  甲○○
相  對  人  財政部高雄市國稅局
代  表  人  乙○○局長
上列當事人間綜合所得稅事件，聲請人對本院中華民國97年11月
19日97年度訴字第374號裁定及最高行政法院98年2月5日98年度
裁字第249號裁定，聲請再審，本院裁定如下：
    主  文
再審之聲請駁回。
再審訴訟費用由聲請人負擔。
    理  由
一、按「裁定已經確定，而有第273條之情形者，得準用本編之
    規定，聲請再審。」行政訴訟法第283條定有明文。又「對
    於高等行政法院判決提起上訴，而經本院認上訴為不合法以
    裁定駁回，對於該高等行政法院判決提起再審之訴者，無論
    本於何種法定再審事由，仍應專屬原高等行政法院管轄。又
    當事人向本院提起上訴，是否合法，係屬本院應依職權調查
    裁判之事項，聲請人對本院以其上訴為不合法而駁回之裁定
    ，以發見未經斟酌之證物為由聲請再審，依行政訴訟法第28
    3條準用第275條第1項之規定，應專屬本院管轄，同法第275
    條第3項規定不在準用之列。」最高行政法院95年裁字第116
    7號判例可資參照，是於高等行政法院以當事人提起之訴訟
    為不合法而裁定駁回，嗣經提起抗告，經最高行政法院以抗
    告無理由（非不合法）而裁定抗告駁回者，聲請人以高等行
    政法院之裁定及最高行政法院之裁定有行政訴訟法第273條
    第1項第13款規定之再審事由聲請再審，仍應專屬原高等行
    政法院管轄，合先敘明。
二、聲請意旨略以：聲請人於民國96年9月1日取得配偶在台灣銀
    行優退存款帳戶之存提清冊證明文件，向相對人提起利息收
    入之復查申請，雖已逾法定救濟期限，但未逾5年之期間，
    應符合行政程序法第128條之規定，而此項對聲請人有利規
    定之事證，從復查、訴願、行政訴訟及抗告均未斟酌，為此
    爰依行政訴訟法第273條第1項第13款規定聲請再審等語，並
    聲明求為判決本院97年度訴字第374號裁定及最高行政法院
    98年度裁字第249號裁定均撤銷。
三、次按「有左列各款情形之一者，得以再審之訴對於確定終局
    判決聲明不服。但當事人已依上訴主張其事由或知其事由而
    不為主張者，不在此限：．．．13、當事人發見未經斟酌之
    證物或得使用該證物者。但以如經斟酌可受較有利益之裁判
    者為限。」行政訴訟法第273條第1項第13款定有明文。此所
    謂「當事人發見未經斟酌之證物或得使用該證物。但以如經
    斟酌可受較有利益之裁判者為限」，係指該項證物在前訴訟
    程序中即已存在，而當事人不知其存在或不能予以使用，現
    始發現或得使用者而言，並以如經斟酌可受較有利益之裁判
    者為限。但如在前訴訟程序已提出其證物者，並經原判決加
    以論斷不予採取，並說明不採之理由，即非法條所指發見未
    經斟酌之證物之可比。經查，本件聲請人與相對人間綜合所
    得稅事件，聲請人不服相對人所為核定處分提起行政訴訟，
    經本院97年度訴字第374號裁定，以其起訴因未經合法之復
    查程序而不合法，予以裁定駁回；聲請人不服提起抗告，經
    最高行政法院98年度裁字第249號裁定以其抗告無理由予以
    裁定抗告駁回，有各該裁定在卷可稽。則聲請人所提其於96
    年9月1日取得配偶在台灣銀行優退存款帳戶之存提清冊證明
    文件，向相對人提起利息收入之復查申請，雖已逾法定救濟
    期限，但未逾5年之期間，應符合行政程序法第128條規定之
    主張，核與其訴未經合法申請復查而不合法，應予裁定駁回
    間尚屬有別，縱經斟酌亦不能受較有利益之裁判，況其所為
    主張業於其提起抗告時提出，為最高行政法院所不採，揆諸
    前開規定及說明，自不符行政訴訟法第273條第1項第13款所
    定再審事由，應予駁回。至聲請人前開主張是否符合行政程
    序法第128條行政程序重開之規定，則須聲請人依法另向相
    對人提出聲請，附此敘明。
四、據上論結，本件再審之聲請為無理由，爰依行政訴訟法第10
    4條、民事訴訟法第95條、第78條，裁定如主文。
中    華    民    國    98    年    5     月    8     日
            高雄高等行政法院第二庭
                        審判長法官  江  幸  垠
                              法官  簡  慧  娟
                              法官  戴  見  草
以上正本係照原本作成。
如不服本裁定，應於裁定送達後10日內以書狀敘明理由，經本院
向最高行政法院提出抗告（須按對造人數附具繕本）。
中    華    民    國    98    年    5     月    8     日
                            書記官  李  昱


司法院資訊處製作；財團法人民間司法改革基金會備份。
